臺灣桃園地方法院刑事判決
111年度簡上字第311號
上  訴  人  
即  被  告  白鴻毅



上列上訴人即被告因毀損案件，不服本院於中華民國111年4月7
日所為111年度桃簡字第233號第一審刑事簡易判決（聲請簡易判
決處刑案號：110年度偵字第19365號），提起上訴，本院管轄之
第二審合議庭判決如下：
    主  文
上訴駁回。
    事實及理由
一、本案經本院合議庭審理結果，認原審簡易判決以被告白鴻毅
    犯毀損他人物品罪，處拘役15日，且諭知如易科罰金，以新
    臺幣1,000元折算壹日，認事用法及量刑均無不當，應予維
    持。相關事實、證據及理由並引用第一審刑事簡易判決書之
    記載（詳如附件）。
二、被告上訴意旨略以：我有賠償告訴人莊秋慧手機了，原審判
    太重，希望判輕云云（見本院111年度簡上字第311號卷第15
    頁、第63頁、第81頁）。　　
三、按關於刑之量定及緩刑之宣告，係實體法上賦予法院得為自
    由裁量之事項，倘其未有逾越法律所規定之範圍，或濫用其
    權限，即不得任意指摘為違法（最高法院72年台上字第6696
    號判例、75年台上字第7033號判例、85年度台上字第2446號
    判決意旨參照）。復按量刑輕重屬實體法賦予法院之自由裁
    量權，此等職權之行使，在求具體個案不同情節之妥適，倘
    法院於量刑時，已以行為人之責任為基礎，並斟酌刑法第57
    條各款所列情狀，而未逾越法定範圍，又無明顯濫權情形，
    即不得任意指為違法（最高法院101年度台上字第1250號判
    決意旨參照）。原審審酌被告恣意摔毀告訴人所有之紅米廠
    牌手機1支(價值新臺幣6,000元)，致令不堪用，足生損害於
    告訴人，且迄未能與告訴人達成和解賠償損失，並考量被告
    之犯罪手段、所生損害，暨兼衡其智識程度、家庭經濟狀況
    與犯罪後態度等一切情狀，量處如前揭之刑及諭知易科罰金
    之折算標準。被告雖以前揭理由提起上訴，惟依上說明，原
    審已以被告即行為人之責任為基礎，就刑法第57條各款情形
    為整體之評價而為量刑，客觀上既未逾越法定刑度，亦與罪
    刑相當原則無悖，並無偏執一端致有失出失入之情形，量刑
    妥適，難認有何逾越法律所規定之範圍或濫用裁量權限之違
    法情形。至於被告於本院第二審準備及審理程序中雖供稱其
    已賠償告訴人遭其毀損之手機等語（見本院111年度簡上字
    第311號卷第15頁、第63頁、第81頁），惟被告並未提出相
    關證據以實其上開所述，是被告此處所述，並不可採，附此
    敘明。
四、綜上所述，被告上訴意旨仍執前詞，指摘原審判決不當，為
    無理由，應予駁回其上訴。　　　　
據上論斷，應依刑事訴訟法第455條之1第1項、第3項、第368條
、第373條，判決如主文。
本案經檢察官林弘捷聲請簡易判決處刑，經檢察官蕭佩珊到庭執
行職務。　　
中　　華　　民　　國　　111 　年　　10　　月　　17　　日
                  刑事第三庭　審判長法　官　謝順輝
                                    法  官  施育傑
                                    法  官　呂秉炎
以上正本證明與原本無異。
不得上訴。
      　　　　　　　　　　　　　　　書記官  蔡明燕
中　　華　　民　　國　　111 　年　　10　　月　　18　　日

附件：
臺灣桃園地方法院刑事簡易判決
111年度桃簡字第233號
聲  請  人  臺灣桃園地方檢察署檢察官
被      告  白鴻毅


上列被告因毀損案件，經檢察官聲請以簡易判決處刑（110年度
偵字第19365號），本院判決如下：
    主      文
白鴻毅犯毀損他人物品罪，處拘役拾伍日，如易科罰金，以新臺
幣壹仟元折算壹日。
    事實及理由
一、本件犯罪事實及證據，均引用檢察官聲請簡易判決處刑書（
    如附件）之記載。
二、核被告白鴻毅所為，係犯刑法第354條之毀損罪。本院審酌
    被告恣意摔毀告訴人莊秋慧所有之紅米廠牌手機1支(價值新
    臺幣6,000元)，致令不堪用，足生損害於告訴人，且迄未能
    與告訴人達成和解賠償損失，並考量被告之犯罪手段、所生
    損害，暨兼衡其智識程度、家庭經濟狀況與犯罪後態度等一
    切情狀，量處如主文所示之刑，並諭知易科罰金之折算標準
    ，以資警惕。
三、依刑事訴訟法第449條第1項前段、第454條第2項，逕以簡易
    判決處刑如主文。
四、如不服本件判決，得自收受送達之日起20日內，向本院提起
    上訴狀（須附繕本），上訴於本院管轄之第二審地方法院合
    議庭。
本案經檢察官林弘捷聲請以簡易判決處刑。
中　　華　　民　　國　　111 　年　　4 　　月　　7 　　日
                  刑事第十庭    法　官　洪瑋嬬
以上正本證明與原本無異。
如不服本判決，應於判決送達後20日內向本院提出上訴狀（應附
繕本）。
  　　　　　　　　　　　　　　　書記官　劉慈萱　　　　　
中　　華　　民　　國　　111 　年　　4 　　月　　7 　　日
附錄法條:
中華民國刑法第354條
毀棄、損壞前二條以外之他人之物或致令不堪用，足以生損害於
公眾或他人者，處2年以下有期徒刑、拘役或1萬5千元以下罰金
。


附件
臺灣桃園地方檢察署檢察官聲請簡易判決處刑書　
110年度偵字第19365號
　　被　　　告　白鴻毅　男　42歲（民國00年00月00日生）
　　　　　　　　　　　　住桃園市桃園區縣○路000○0號
　　　　　　　　　　　　國民身分證統一編號：Z000000000號
上列被告因毀棄損壞案件，業經偵查終結，認為宜以簡易判決處
刑，茲將犯罪事實及證據並所犯法條分敘如下：
　　　　犯罪事實
一、白鴻毅與莊秋慧為前男女朋友，白鴻毅於民國110年2月28日
    凌晨5時許，在白鴻毅位於桃園市桃園區縣○路000○0號住處
    ，因交友問題與莊秋慧發生爭執，竟基於損壞他人之物之犯
    意，摔毀莊秋慧所有之紅米廠牌手機1支（價值新臺幣6,000
    元），致手機破損而不堪使用，足以生損害於莊秋慧。
二、案經莊秋慧訴由桃園市政府警察局桃園分局報告偵辦。
　　　　證據並所犯法條
一、上揭犯罪事實，業據被告白鴻毅於偵訊中坦承不諱，核與證
    人即告訴人莊秋慧於警詢時之證述情節相符，足見被告之自
    白與事實相符，被告犯嫌堪以認定。
二、核被告所為，係犯刑法第354條損壞他人之物罪嫌。
三、依刑事訴訟法第451條第1項聲請逕以簡易判決處刑。
　　此　致
臺灣桃園地方法院
中　　華　　民　　國　 110　　年　　11　　月　　10　　日
　　　　　　　　　　　　　    檢  察  官  林弘捷
本件證明與原本無異
中　　華　　民　　國　 111　　年　　1 　　月　　3 　　日
                              書  記  官  楊潔茹
所犯法條：
中華民國刑法第354條
毀棄、損壞前二條以外之他人之物或致令不堪用，足以生損害於
公眾或他人者，處 2 年以下有期徒刑、拘役或 1 萬 5 千元以
下罰金。
附記事項：
本件係依刑事訴訟法簡易程序辦理，法院簡易庭得不傳喚被告、
輔佐人、告訴人、告發人等出庭即以簡易判決處刑；被告、被害
人、告訴人等對告訴乃論案件如已達成民事和解而要撤回告訴或
對非告訴乃論案件認有受傳喚到庭陳述意見之必要時，請即另以
書狀向簡易法庭陳述或請求傳訊。